hu: Elsődleges édesítőszer-forrás: Árpa (maláta); Kókusz; Kukorica; Datolya; Vegyes / Egyéb; Pálma (kithul); Rizs; Cirok; Cukornád; Tápióka; Egyéb
bg-BG: Основен източник на подсладител: Ечемик (малц); Кокос; Царевица; Фурма; Смесено/друго; Палма (китул); Ориз; Сорго; Захарна тръстика; Тапиока; Друго
pt-PT: Fonte principal de adoçante: Cevada (malte); Coco; Milho; Tâmara; Misto/outro; Palma (kithul); Arroz; Sorgo; Cana-de-açúcar; Tapioca; Outra
nb: Primær søtningsmiddelkilde: Bygg (malt); Kokosnøtt; Mais; Daddel; Blandet/annet; Palme (kithul); Ris; Sorghum; Sukkerrør; Tapioka; Annet
ro-RO: Sursă principală de îndulcitori: Orz (malț); Nucă de cocos; Porumb; Curmale; Mixt/Altele; Palmier (kithul); Orez; Sorg; Trestie de zahăr; Tapioca; Altele
de: Hauptquelle des Süßungsmittels: Gerste (Malz); Kokosnuss; Mais; Dattel; Gemischt / Sonstige; Palme (Kithul); Reis; Sorghum; Zuckerrohr; Tapioka; Sonstige
it: Fonte di dolcificante principale: Orzo (malto); Cocco; Mais; Dattero; Misto/Altro; Palma (kithul); Riso; Sorgo; Canna da zucchero; Tapioca; Altro
ru: Основной источник подсластителя: Ячмень (солод); Кокос; Кукуруза; Финик; Смешанный / другое; Пальма (китул); Рис; Сорго; Сахарный тростник; Тапиока; Другое
ko: 주요 감미료 공급원: 보리(맥아); 코코넛; 옥수수; 대추야자; 혼합/기타; 야자(키툴); 쌀; 수수; 사탕수수; 타피오카; 기타
th: แหล่งสารให้ความหวานหลัก: ข้าวบาร์เลย์ (มอลต์); มะพร้าว; ข้าวโพด; อินทผลัม; ผสม/อื่นๆ; ปาล์ม (คิทูล); ข้าว; ข้าวฟ่าง; อ้อย; มันสำปะหลัง; อื่นๆ
sv: Primär sötningsmedelskälla: Korn (malt); Kokos; Majs; Dadel; Blandad/övrigt; Palm (kithul); Ris; Durra; Sockerrör; Tapioka; Övrigt
zh-CN: 主要甜味来源: 大麦（麦芽）; 椰子; 玉米; 枣; 混合/其他; 棕榈 (Kithul); 大米; 高粱; 甘蔗; 木薯; 其他
sl-SI: Glavni vir sladila: Ječmen (slad); Kokos; Koruza; Datelj; Mešano/drugo; Palma (kithul); Riž; Sirek; Sladkorni trs; Tapioka; Drugo
es: Fuente principal de edulcorante: Cebada (malta); Coco; Maíz; Dátil; Mixto/otro; Palma (kithul); Arroz; Sorgo; Caña de azúcar; Tapioca; Otro
lt-LT: Pagrindinis saldiklio šaltinis: Miežiai (salyklas); Kokosai; Kukurūzai; Datulės; Mišrūs / kita; Palmės (kitulų); Ryžiai; Sorgai; Cukranendrės; Tapioka; Kita
nl: Primaire zoetstofbron: Gerst (mout); Kokos; Mais; Dadel; Gemengd/anders; Palm (kithul); Rijst; Sorghum; Suikerriet; Tapioca; Anders
fr: Source sucrante principale: Orge (malt); Noix de coco; Maïs; Datte; Mixte/autre; Palme (kithul); Riz; Sorgho; Canne à sucre; Tapioca; Autre
cs: Primární zdroj sladidla: Ječmen (slad); Kokos; Kukuřice; Datle; Smíšené/Ostatní; Palma (kithul); Rýže; Čirok; Cukrová třtina; Tapioka; Ostatní
da: Primær sødekilde: Byg (malt); Kokos; Majs; Daddel; Blandet/andet; Palme (kithul); Ris; Sorghum; Sukkerrør; Tapioka; Anden
pl: Podstawowe źródło słodzika: Jęczmień (słód); Kokos; Kukurydza; Daktyl; Mieszane/Inne; Palma (kithul); Ryż; Sorgo; Trzcina cukrowa; Tapioka; Inne
en: Primary sweetener source: Barley (malt); Coconut; Corn; Date; Mixed/Other; Palm (kithul); Rice; Sorghum; Sugarcane; Tapioca; Other
el: Κύρια πηγή γλυκαντικού: Κριθάρι (βύνη); Καρύδα; Καλαμπόκι; Χουρμάς; Μικτό/Άλλο; Φοίνικας (κιτούλ); Ρύζι; Σόργο; Ζαχαροκάλαμο; Ταπιόκα; Άλλο
zh-TW: 主要甜味劑來源: 大麥 (麥芽); 椰子; 玉米; 椰棗; 混合/其他; 棕櫚 (孔雀椰子); 米; 高粱; 甘蔗; 木薯; 其他
fi: Ensisijainen makeutusaineen lähde: Ohra (mallas); Kookos; Maissi; Taateli; Sekoitettu/muu; Palmu (kithul); Riisi; Durra; Sokeriruoko; Tapioka; Muu
pt-BR: Fonte principal de adoçante: Cevada (malte); Coco; Milho; Tâmara; Misto/Outro; Palmeira (kithul); Arroz; Sorgo; Cana-de-açúcar; Tapioca; Outra
ja: 主な甘味料の源材料: 大麦 (麦芽); ココナッツ; コーン; デーツ; 混合/その他; パーム (キトゥル); 米; ソルガム; サトウキビ; タピオカ; その他
tr: Birincil tatlandırıcı kaynağı: Arpa (malt); Hindistan cevizi; Mısır; Hurma; Karışık/Diğer; Palmiye (kithul); Pirinç; Sorgum; Şeker kamışı; Tapyoka; Diğer
vi: Nguồn chất làm ngọt chính: Lúa mạch (mạch nha); Dừa; Ngô; Chà là; Hỗn hợp/Khác; Cọ (kithul); Gạo; Cao lương; Mía; Tinh bột sắn; Khác
sk-SK: Primárny zdroj sladidla: Jačmeň (slad); Kokos; Kukurica; Ďatle; Zmiešané/iné; Palma (kithul); Ryža; Cirok; Cukrová trstina; Tapioka; Iné
hr-HR: Primarni izvor sladila: Ječam (slad); Kokos; Kukuruz; Datulja; Mješovito/ostalo; Palma (kithul); Riža; Sirak; Šećerna trska; Tapioka; Ostalo